【裁判字號】    95,交聲,486
【裁判日期】    950718
【裁判案由】    違反道路交通管理處罰條例聲明異議
【裁判全文】
臺灣臺北地方法院交通事件裁定         95年度交聲字第486號
異議人即
受處分人  乙○○
上列異議人即受處分人因違反道路交通管理處罰條例案件，對於
臺北市交通事件裁所民國95年5月19日所為之處分（原處分案號
：北市裁二字第裁22-AEU042441號、第裁22-AEU042442號），聲
明異議，本院裁定如下：
    主  文
異議駁回。
    理  由
一、按汽車駕駛人，在設有禁止臨時停車標線處所臨時停車者，
    處新臺幣（下同）三百元以上六百元以下罰鍰，道路交通管
    理處罰條例第五十五條第三款定有明文。又所謂禁止臨時停
    車線，係用以指示禁止臨時停車路段，為紅色實線，且禁止
    時間為全日二十四小時，道路交通標誌標線號誌設置規則第
    一百六十九條亦有明文。再按道路交通管理處罰條例第六十
    條第一項規定，汽車駕駛人，駕駛汽車有違反本條例之行為
    ，經交通勤務警察或依法令執行交通稽查任務人員制止時，
    不聽制止或拒絕停車接受稽查而逃逸者，除按各該條規定處
    罰外，處三千元以上六千元以下罰鍰，並予記違規點數一點
    ，同條例第六十三條第一項第一款亦有明文。
二、本件原處分機關臺北市交通事件裁決所係以：異議人即受處
    分人乙○○於民國九十四年十二月二十七日晚間八時二十八
    分許，駕駛車號7A-618號之營業用小客車，在臺北市○○路
    與市○○道口附近之臺北車站北三門前設有禁止臨時停車標
    線（紅色實線）之處所臨時停車時，適舉發單位臺北市政府
    警察局大同分局建成派出所員警甲○○正在該處執勤，發現
    異議人違規，欲以異議人有前開違規行為製單舉發之際，異
    議人竟乘隙逃逸。嗣經甲○○記下異議人之車牌號碼，查明
    汽車所有人為異議人後，逕行以異議人所有上開車輛有違反
    前揭道路交通管理處罰條例第五十五條第三款及第六十條第
    一項規定之行為製單舉發，並將舉發通知單送達異議人後，
    異議人於舉發通知單上所載應到案日期即九十五年一月二十
    七日前之同年月十九日向原處分機關提出申訴，經原處分機
    關函請舉發單位調查結果，仍認異議人所有上開車輛確有前
    開違規行為，原處分機關乃於同年五月十九日依前揭道路交
    通管理處罰條例第五十五條第三款、第六十條第一項、違反
    道路交通管理事件統一裁罰基準及處理細則第四十三條、第
    四十四條、第六十一條暨違反道路交通管理事件統一裁罰基
    準表之規定，就異議人所有上開車輛在設有禁止臨時停車標
    線處所臨時停車及拒絕停車接受稽查而逃逸之行為，各裁處
    異議人罰鍰三百元及三千元，並就逃逸部分，依同條例第六
    十三條第一項第一款規定，併予記違規點數一點。
三、異議意旨略以：異議人當時搭載一名殘障乘客在臺北車站北
    三門前下車後，即在計程車排班處排班，適前方有一名員警
    正執勤中，待其執勤完畢後，即向異議人表示該處係紅線區
    ，不能停車，要求異議人離開，異議人旋即駛離現場，詎事
    後竟接獲舉發通知單二張云云。
四、查異議人所有上開車輛確有於前揭時、地在設有禁止臨時停
    車標線處所臨時停車，為警發現異議人違規，欲以異議人有
    前開違規行為製單舉發之際，異議人旋乘隙逃逸等情，業據
    證人甲○○到庭證稱：「我當時在承德路、鄭州路的東南角
    執行路檢‧‧‧當時我正在告發其他人，我有抬頭看一下乙
    ○○停車，我當時正在開其他人的單，約二分鐘後我開完單
    ，見乙○○還沒有開走，我就過去問他為何停在這邊，乙○
    ○說那邊是計程車排班格，他在那邊排班，但計程車排班格
    距離他停車的位置有十幾公尺，我請他下車來看紅線，乙○
    ○辯稱是排班的地點，他有下車來看，但一直辯稱是排班的
    地點，後來我請他把證件拿出來，乙○○就很快速的上車把
    車開走，我就記下他的車號，回去舉發他二件」等語，並有
    證人甲○○當庭繪製之現場圖及照片在卷可稽，而證人甲○
    ○與異議人既不相識，亦無怨隙，衡情應無設詞攀誣之可能
    。異議人所辯伊在計程車排班處排班時，員警告以該處係紅
    線區，不能停車，要求伊離開，伊旋即駛離云云，顯與常理
    不符，要難遽採。
五、綜上所述，異議人確有於前揭時、地在設有禁止臨時停車標
    線處所臨時停車且拒絕停車接受稽查而逃逸之違規行為，從
    而，原處分機關依前揭道路交通管理處罰條例第五十五條第
    三款、第六十條第一項、違反道路交通管理事件統一裁罰基
    準及處理細則第四十三條、第四十四條、第六十一條暨違反
    道路交通管理事件統一裁罰基準表之規定，就異議人在設有
    禁止臨時停車標線處所臨時停車及拒絕停車接受稽查而逃逸
    之行為，各裁處異議人罰鍰三百元及三千元，並就拒絕停車
    接受稽查而逃逸部分，依同條例第六十三條第一項第一款規
    定，併予記違規點數一點，核無違誤。異議人之異議，為無
    理由，應予駁回。
據上論斷，應依道路交通案件處理辦法第十九條，裁定如主文。
中    華    民    國  九十五  年    七    月   十八   日
                  交通法庭法  官 陳芃宇
以上正本證明與原本無異。
如不服本裁定，應於送達後5日內，向本院提出抗告狀。
                          書記官 周小玲
中    華    民    國  九十五  年    七    月   十八   日


司法院資訊處製作；財團法人民間司法改革基金會備份。
